【裁判字號】    91,易,2177
【裁判日期】    920103
【裁判案由】    違反商標法
【裁判全文】
臺灣桃園地方法院刑事判決                        九十一年度易字第二一七七號
    公  訴  人  臺灣桃園地方法院檢察署檢察官
    被      告  甲○○  男  三.
右列被告因違反商標法案件，經檢察官聲請簡易判決處刑（簡易判決處刑書聲請案號
：九十一年度偵字第一四七三一號），經本院桃園簡易庭簽請用通常程序審理，本院
判決如左：
        主  文
甲○○連續意圖欺騙他人，而於同一商品，使用相同於他人註冊商標之圖樣，處有期
徒刑參月，如易科罰金以參佰元折算壹日，緩刑貳年。
扣案之仿冒商標之貢丸貳拾箱、香菇丸肆箱，均沒收。
        事  實
一、甲○○係設於桃園縣桃園巿中正三街三七六號食品冷凍庫之負責人，明知商標名
    稱為「福茂及圖」（商標圖樣則如附表所示之圖樣）業經賴義春（福茂食品行之
    負責人）向經濟部中央標準局（現改稱為智慧財產局）註冊取得商標專用權，商
    標專用期間業經展延自民國八十八年十一月一日起至九十八年十月卅一日止，並
    指定使用於肉食、貢丸、肉鬆、魚丸、魚餃、魚漿、香腸及肉食罐頭、牛肉鬆，
    現仍於商標專用期間內；竟基於意圖欺騙消費者之概括犯意，在權利人賴義春不
    知情且未授權之情況上，連續自民國九十一年七月二十五日起至同年八月八日中
    午十二時許止，先自行委由不知情之不詳廠商製造香菇丸及貢丸之塑膠包裝袋，
    並印製如附表所示之註冊商標圖樣於該塑膠包裝袋上，再將其向福茂食品行所購
    買之其上之塑膠包裝袋標示「福珍」字樣及圖之香菇丸、貢丸之包裝袋拆開，將
    該等香菇丸、貢丸重新包裝於其自行印製之標示如附表所示之註冊商標圖樣之塑
    膠包裝袋內；經重新包裝後，以香菇丸每台斤新台幣（下同）六十元、貢丸每台
    斤五十元之價格多次販予巿場之攤商。嗣於九十一年八月八日中午十二時許，在
    甲○○所經營之位在桃園縣桃園巿中正三街三七六號之冷凍庫為警當場查獲，並
    扣得上開仿冒商標之貢丸廿箱、香菇丸四箱。
二、案經福茂食品行負責人賴義春之代理人乙○○訴由桃園縣警察局八德分局報告臺
    灣桃園地方法院檢察署檢察官偵查起訴。
        理  由
一、訊據被告甲○○固對於右開各情坦認無訛，然辯稱：包裝袋標示「福茂」、「福
    珍」之香菇丸、貢丸，均係由福茂食品行所出產之產品，標示「福珍」之香菇丸
    、貢丸是後來才出的產品，伊向該食品行進貨後，發現標示「福珍」者銷路較差
    ，伊有時再出貨給下游攤商時，標示「福茂」之香菇丸、貢丸貨源不足，才會想
    用銷路較差、標示為「福珍」之香菇丸、貢丸裝進標示為「福茂」的包裝袋內販
    賣，伊不是要欺騙消費者云云。惟查：依被告之所辯，同樣係福茂食品行出產之
    香菇丸、貢丸，僅因標示為「福珍」、「福茂」之不同，銷路竟亦有不同，可見
    福茂食品行對該二種標示不同之香菇丸、貢丸顯有不同之銷售、行銷策略，被告
    無權越俎代該食品行決定銷售、行銷策略，未經該食品行、商標專用權人同意，
    即擅加混裝。非惟如是，因銷路好、壞之不同，可見消費者對標示為「福珍」或
    「福茂」之香菇丸、貢丸之喜好及評價亦有不同，被告未經權利人同意即擅加混
    裝，亦影響消費者選購之權利，進而影響福茂食品行之商譽，此當然係意圖欺騙
    他人之行為。況被告尚自承福茂食品行標示為「福茂」之香菇丸、貢丸之包裝袋
    上標有有效期限，然其委由不詳廠商自行印製標示為「福茂」之塑膠包裝袋上卻
    無標示有效期限，此亦經證人即賴義春之子乙○○於偵訊時證述屬實，並有扣案
    之仿冒「福茂」商標之香菇丸、貢丸之照片多幀附卷可查，被告仿冒之行為顯對
    消費大眾之消費權益及福茂食品行之商譽具有妨害性。此外，本案並扣得仿冒商
    標之貢丸廿箱、香菇丸四箱，本件事證已明，被告右開犯行之意圖足堪認定。
二、核被告所為，係犯商標法第六十二條第一款之意圖欺騙他人，而於同一商品，使
    用相同於他人註冊商標之圖樣罪、第六十三條之明知為意圖欺騙他人於同一商品
    使用相同於他人註冊商標之圖樣之商品而販賣罪；公訴人雖漏未引用商標法第六
    十三條，然其起訴書犯罪事實欄已有記載，不影響其起訴範圍。被告委由不知情
    之廠商印製仿冒商標之包裝袋，故其所犯商標法第六十二條第一款之罪為間接正
    犯。被告犯前開二罪，各時間緊接，所犯各係構成要件相同之罪名，各顯係基於
    概括犯意為之，各為連續犯，各以一罪論，並各依刑法第五十六條之規定加重其
    刑。被告所犯前開二罪，互有方法結果之牽連關係，為牽連犯，應依刑法第五十
    五條之規定從較重之商標法第六十二條第一款之罪處斷。爰審酌被告右開犯行對
    正當之智慧財產權人及消費者之損害、其製造、販賣仿品之數量、犯罪手段、其
    尚無前科紀錄（此有台灣高等法院被告全國前案紀錄表一紙在卷可稽）等一切情
    狀，量處如主文所示之刑，並諭知易科罰金之折算標準。被告尚無前科，且犯後
    又已與被害人達成和解，此有刑事撤回告訴狀（本案為公訴罪，不得撤回）一紙
    在卷足憑，其經此次罪刑宣告之教訓，信無再犯之虞，本院認其刑以暫不執行為
    適當，爰並予宣告緩刑以勵自新。扣案之仿冒商標之貢丸廿箱、香菇丸四箱，應
    依商標法第六十四條之規定，宣告沒收。
據上論斷，應依刑事訴訟法第二百九十九條第一項前段，商標法第六十二條第一款、
第六十三條、第六十四條，刑法第十一條前段、第五十六條、第五十五條、第四十一
條第一項前段、第七十四條第一款，罰金罰鍰提高標準條例第二條，判決如主文。
本案經檢察官胡樹德到庭執行職務
中      華      民      國      九十二    年    一      月      三      日
                                臺灣桃園地方法院刑事第一庭
                                      法  官    曾  雨  明
右正本證明與原本無異。
如不服本判決，應於判決送達後十日內向本院提出上訴狀( 應附繕本 )，上訴於
臺灣高等法院。
                                      書記官    戴  育  萍
中        華        民        國    九十二    年    一    月     十     日
附論罪科刑依據之法條：
商標法第六十二條第一款
意圖欺騙他人，有左列情事之一者，處三年以下有期徒刑、拘役或科或併科新臺幣二
十萬元以下罰金：
  一、於同一商品或類似商品，使用相同或近似於他人註冊商標之圖樣者。
商標法第六十三條
明知為前條商品而販賣、意圖販賣而陳列、輸出或輸入者，處一年以下有期徒刑、拘
役或科或併科新臺幣五萬元以下罰金。
附表：


司法院資訊處製作；財團法人民間司法改革基金會備份。
